【裁判字號】    90,上易,4011
【裁判日期】    901231
【裁判案由】    過失傷害
【裁判全文】
臺灣高等法院刑事判決                            九十年度上易字第四一一號
    上  訴  人
    即  被  告  甲○○
右上訴人即被告因傷害案件，不服臺灣板橋地方法院八十八年度易字第一五五一號，
中華民國九十年八月十日第一審判決（起訴案號：臺灣板橋地方法院檢察署八十七年
度偵字第二六三四四號）提起上訴，本院判決如左：
    主  文
上訴駁回。
    事實及理由
一、本案經本院審理結果，認第一審以上訴人即被告甲○○（下稱被告）犯刑法第二
    百八十四條第二項後段之業務過失傷害人致重傷罪，判處有期徒刑四月，並諭知
    易科罰金折算之標準為三百元折算一日，認事用法及量刑均無不當，應予維持，
    並引用第一審判決書記載之事實、證據及理由。另原判決主文誤載「甲○○從事
    業務之人，因業務上之過失致重傷（下略）」，應更正為「甲○○從事業務之人
    ，因業務上之過失傷害人致重傷，（下略）」，亦此敘明。
二、被告上訴意旨略以：渠割草時沒有打到石頭，渠不知告訴人乙○○為何會受傷，
    渠亦不知告訴人係如何受傷云云。
三、惟查：
（一）本件告訴人受傷後，經送往長庚紀念醫院治療，並自告訴人之右眼取出石頭一
      顆，此有長庚紀念醫院八十八年六月八日（八八）長庚院法字第○二六一號函
      及石頭一顆在卷（附於原審卷一第六十五頁）可查。前述自告訴人右眼取出之
      石塊，其大小尚不及一顆通常花生米大，且四面平整，有一端稍呈尖銳，依該
      石塊之大小、形狀以觀，該石塊顯係自其他石塊經切割後始成；再以該石塊之
      大小，重量觀之，該石塊顯非係經他人丟擲，而係經高速運轉後，而射入告訴
      人之眼中無疑。此與告訴人於本院受命法官九十年十二月十九日調查時指稱「
      我聽到的一聲，我轉頭過去看，就有東西飛進我的眼睛裡」之情節相符，亦
      與告訴人於八十七年九月二十日下午四時四十五分前往行政院衛生署台北醫院
      就診時，亦指稱「右眼被東西噴到」（此有行政院衛生署台北醫院八十八年八
      月十三日北醫歷字第四八五七號函及所附該院急診病人登記表，附於原審卷一
      第八十八頁至第九十頁可考）均屬相符；再參以告訴人當時係站立於距被告割
      草處所約六、七公尺之處，亦為被告所不爭執，諸此情節，應認告訴人於偵、
      審中所為係被被告之割草機所彈起之石頭所傷之指訴，堪信為真實。
（二）另參以證人黃長福、王林貴琴於原審審理中分別證稱被告、本件之包商於事發
      後，在與告訴人洽談和解過程中，均承認以割草機打傷人，並同意向保險公司
      申請理賠無訛，亦足證告訴人所為係被被告所使用之割草機所彈起之石塊傷及
      之指訴，堪予採信。
四、綜上所述，被告前述否認犯行之上訴意旨所陳各節，於法均無可採，其執此上訴
    要旨，指摘原判決不當，求予撤銷改判，為無理由，應予駁回。
據上論結，應依刑事訴訟法第三百七十三條、第三百六十八條，判決如主文。
本案經檢察官鄭龍照到庭執行職務。
中      華      民      國    九十    年    十二    月      三十一      日
                                    審判長法  官  溫  耀  源
                                          法  官  何  菁  莪
                                          法  官  林  銓  正
右正本證明與原本無異。
不得上訴。
                                          書記官  陳  菊  珍
中      華      民      國    九十一  年      一    月        七        日
附錄：本案論罪科刑法條全文
刑法第二百八十四條
因過失傷害人者，處六月以下有期徒刑、拘役或五百元以下罰金。致重傷者，處一年
以下有期徒刑、拘役或五百元下罰金。
從事業務之人，因業務之過失傷害人者，處一年以下有期徒刑、拘役或一千元以下罰
金。致重傷者，處三年以下有期徒刑、拘役或二千元以下罰金。


司法院資訊處製作；財團法人民間司法改革基金會備份。
